【裁判字號】    96,上易,1100
【裁判日期】    970204
【裁判案由】    業務侵占
【裁判全文】
臺灣高等法院高雄分院刑事判決        96年度上易字第1100號
上  訴  人
即  被  告  乙○○
選任辯護人  張志明  律師
上列上訴人因業務侵占案件，不服臺灣高雄地方法院94年度訴字
第1736號中華民國96年10月5 日第一審判決（起訴案號：臺灣高
雄地方法院檢察署93年度偵字第9900號），提起上訴，本院判決
如下：
     主  文
上訴駁回。
    事  實
一、乙○○與其父吳萬成（業於民國95年5 月11日死亡，另經台
    灣高雄地方法院判決公訴不受理確定）共同經營高雄縣美濃
    鎮○○路100 巷8 號「永成豐碾米廠」（下稱「永成豐廠」
    ，登記負責人為乙○○），及高雄縣大寮鄉○○村○○○路
    1066號「申安實業有限公司」（下稱「申安公司」，登記負
    責人為吳萬成），均與前「行政院農業委員會南區糧食管理
    處高雄辦事處」（嗣於93年1 月間改制為「行政院農業委員
    會農糧署南區分署高雄辦事處」，下稱「農糧署高雄辦事處
    」）訂有合約，受託辦理公糧之經收、保管、加工、撥付等
    不涉公權力行使之私經濟行為業務，合約有效期間均自民國
    （以下同）90年5 月1 日起至94年4 月30日止，2 人均為從
    事業務之人，並僱用丙○○（已由原審判處有期徒刑1 年8
    月緩刑參年確定）為在永成豐廠內礱碾米糧之工人，詎乙○○、吳萬成及丙○○3 人於上開合約期間，竟共同基於侵占
    乙○○、吳萬成業務上所持有公糧之概括犯意聯絡，自91年
    1 月間起，至92年10月1 日「永成豐廠」經封倉稽查時止，
    共同連續為下列之侵占行為：
(一)由吳萬成指示丙○○在「永成豐廠」內礱輾公糧時，從中摻
    雜私有劣米及屑米，套換品質較優之公糧：
  1.於礱碾「軍米」、「外島（糙）米」之公糧時，從中摻雜2.
    5 ％之私有劣米及屑米。
  2.於碾製包裝「外島（白）米」、學校午餐食用米（下稱「學
    午糧」）之公糧時，從中摻雜2 ％之私有劣米及屑米。
  3.於碾製法務部所屬機關食米（下稱「法務糧」。包括「臺灣
    高雄監獄」、「臺灣高雄第二監獄」、「明陽中學」、「臺
    灣高雄女子監獄」、「臺灣高雄少年觀護所」及「臺灣高雄
    看守所」等機關食米）之公糧時：
  (1)在供「臺灣高雄監獄」食用之法務糧中，摻雜5 ％之私有劣
    米及屑米。
  (2)在供其餘法務部所屬機關食用之法務糧中，摻雜2.5 ％私有
    劣米及屑米。
(二)乙○○就「申安公司」經收保管之公糧，除運交高雄縣大寮
    鄉「昭明」、「永芳」、「山頂」及「溪寮」等4 所國民小
    學之「學午糧」，確係在「申安公司」內由不知情之員工施
    文山（嗣於95年11月25日死亡）礱碾外，將其餘供應「軍米
    」、「法務糧」、「外島（糙）米」、「外島（白）米」及
    「高雄市楠梓國民小學」食米之公糧，均未依合約規定經「
    農糧署高雄辦事處」核准，即自行移倉至「永成豐廠」交予
    吳萬成，由吳萬成指示丙○○以上開比例摻雜私有劣米及屑
    米加工碾製後，再運回「申安公司」存放，供「農糧署高雄
    辦事處」人員稽查、驗收。
三、乙○○、吳萬成父子以上開方式，套換並侵占公糧後，將所
    侵占之公糧對外出售得利，並由乙○○向「農糧署高雄辦事
    處」請領加工費。嗣因臺灣高雄地方法院檢察署檢察官接獲
    檢舉，先後於92年10月1 日及同年10月20日，2 度指揮「法
    務部調查局高雄市調查處」調查員會同「農糧署高雄辦事處
    」人員，前往「永成豐廠」及「申安公司」丈量稽查結果，
    均有短少。嗣因「農糧署南區分署」另派南區臺南、嘉義等
    辦事處人員前往「永成豐廠」進行盤磅，吳萬成竟為掩飾公
    糧短少情形，指示丙○○於農糧署人員盤磅時，伺機將私有
    之稻穀約1 萬5,000 公斤，混入公糧中供稽查人員盤磅，致
    盤磅結果反較原丈量結果多出1 萬1,903 公斤，經予扣除後
    ，「永成豐廠」實際短少之公糧稻榖為3,097 公斤。經換算
    後，乙○○、吳萬成及丙○○共同以上開摻雜私有劣米及屑
    米方式，侵占「永成豐廠」乙○○、吳萬成業務上持有之「
    軍米」、「法務糧」、「學午糧」及「外島米」之價額分別
    為新臺幣（下同）62萬1,225 元（詳如附表1 所示）、54萬
    6,005 元（詳如附表2 所示）、11萬5,978 元（詳如附表3
    所示）、26萬2,267 元（詳如附表4 所示，起訴書誤載為45
    萬2,525 元）；「申安公司」乙○○、吳萬成業務上持有之
    「軍米」、「法務糧」、「學午糧」及「外島米」之價額分
    別為54萬1,530 元（詳如附表5 所示）、66萬651 元（詳如
    附表6 所示）、9,738 元（詳如附表7 所示）、1 萬8,480
    元（詳如附表8 所示），連同上開經盤磅「永成豐廠」時所
    短少之公糧稻穀3,097 公斤，經依政府輔導收購稻米價格每
    公斤18元計算，價額為5 萬5,746 元。總計乙○○、吳萬成
    及丙○○共同侵占公糧白米4 萬3,058 公斤、糙米5 萬1,49
    3 公斤、稻穀3,097 公斤，總價為283 萬1,620 元（起訴書
    誤載為302 萬1,878 元）。
四、案經法務部調查局高雄市調查處移送臺灣高雄地方法院檢察
    署檢察官偵查起訴。
    理  由
壹、證據能力部分：
一、證人即共同被告丙○○於調查局詢問及偵查中時所為之自白
    ，雖辯護人以調查局詢問時，有以利誘之不當方法取供，認
    不具任意性而無證據能力。惟證人丙○○業於原審審理中供
    稱其於調查局及偵訊中之陳述均係出於自己之意思所為（見
    原審卷第152 頁），且證人即調查員吳瑜三於原審證稱：僅
    有告知被告丙○○有關證人保護法之規定，及告以如據實陳
    述，可能得適用該規定而獲減刑之寬典，並無利誘等語。因
    調查員僅告知證人保護法之相關規定，並未許以證人丙○○
    何種條件，以交換其自白，尚非屬利誘之違法詢問，證人丙○○於調查局之自白仍屬出於任意性，自得作為證據。
二、按「被告以外之人於審判中有下列情形之一，其於檢察事務
    官、司法警察官或司法警察調查中所為之陳述，經證明具有
    可信之特別情況，且為證明犯罪事實之存否所必要者，得為
    證據：一、死亡者。二、身心障礙致記憶喪失或無法陳述者
    。三、滯留國外或所在不明而無法傳喚或傳喚不到者。四、
    到庭後無正當理由拒絕陳述者」，刑事訴訟法第159 條之3
    定有明文。本件證人即共同被告吳萬成、證人施文山分別於
    95年5 月11日、95年11月25日死亡，各有死亡證明書1 份在
    卷可稽（原審卷〈一〉第176 頁、卷〈二〉第395 －3 頁）
    ，已無從傳喚詰問。其2 人於調查局詢問時所為之陳述，均
    未表示有何不當詢問之情形，且上訴人乙○○、辯護人自行
    勘驗證人乙○○於調查局詢問時之錄音光碟，雖發現有與筆
    錄所載未盡相同之處，惟亦無發現調查員有何不當詢問之情
    形，而上開筆錄所載與錄音內容不符之處，經核無非僅屬整
    理所述大意時，漏載或誤載些許無礙其原意之文字，尚未影
    響所述之真意，並經檢察官、上訴人及其辯護人同意以勘誤
    結果為準，審酌上開2 名證人於調查局詢問時所為之陳述應
    有可信之特別情況，且屬證明犯罪事實之存否所必要，均得
    作為證據。
三、按「被告以外之人於檢察事務官、司法警察官或司法警察調
    查中所為之陳述，與審判中不符時，其先前之陳述具有較可
    信之特別情況，且為證明犯罪事實存否所必要者，得為證據
    」，刑事訴訟法第159 條之2 規定明確。本件證人丙○○、
    許建同、證人李素鐶、許春綢、甲○○於調查局詢問時，與
    審判中所述不符，本院以渠等於調查局詢問時之陳述，未與
    其他共同被告同庭接受訊問，較無人情壓力，且未受外界之
    污染，較少權衡利害關係，較於原審審理時與上訴人同庭陳
    述時，心理狀況較有人情壓力，認渠等先前於警詢中之陳述
    具有可信之特別情況，且為證明本件犯罪存否所必要，依刑
    事訴訟法第159 條之2 規定均得為證據。
四、按「被告以外之人於偵查中向檢察官所為之陳述，除顯有不
    可信之情況者外，得為證據」，刑事訴訟法第159 條之1 第
    2 項亦有明文。本件證人即共同被告丙○○、證人許春綢於
    偵查中，以證人身分向檢察官所為之陳述，均經具結以擔保
    其陳述之真實性，復未曾表示檢察官有何不當訊問之情形，
    嗣於審判中又以證人身分到庭接受交互詰問，其於偵查中所
    述並無顯不可信之情形，自得作為證據。至證人即共同被告
    吳萬成、許建同、蔡秀美、證人洪顯揚於偵查中所為陳述，
    因未經具結，不得作為證據。
五、本件檢察事務官於92年10月1 日及同年10月20日，2 度會同
    調查局及農糧署人員前往「永成豐廠」及「申安公司」稽查
    丈量庫存公糧數量，並由調查員依紀錄結果，製作侵占公糧
    之統計表，該統計表固屬被告以外之人於審判外之書面陳述
    ，且因具有個案性及針對性，不屬刑事訴訟法第159 條之4
    所稱特信性文書，惟業經製表之調查員李宗潔於審判中以證
    人身分到庭，經交互詰問予以覈實，已無傳聞證據之性質，
    自有證據能力。
六、至本判決所引用之其他據以認定事實之證據資料，均經上訴
    人乙○○、辯護人及檢察官於審理中同意作為證據，或於調
    查證據時已知有第159 條第1 項不得為證據之情形，而未於
    言詞辯論終結前聲明異議，本院亦認作為證據為適當，依刑
    事訴訟法第159 條之5 規定，均得作為證據。
貳、實體部分：
一、訊之上訴人乙○○固坦承係同案被告吳萬成之子，且為「永
    成豐廠」之登記負責人，惟矢口否認有何侵占公糧犯行，辯
    稱：「永成豐廠」及「申安公司」實際均由我父親即同案被
    告吳萬成經營，我僅掛名擔任「永成豐廠」之負責人，另在
    國外從事貿易，從未參與「永成豐廠」或「申安公司」之實
    際經營，對於摻雜私糧一事全不知情云云。惟查：
(一)上訴人乙○○為上開「永成豐廠」之登記負責人，同案被告
    吳萬成為上開「申安公司」之登記負責人，「永成豐廠」及
    「申安公司」均與前「農糧署高雄辦事處」訂有合約，受託
    辦理公糧之經收、保管、加工、撥付等業務，證人丙○○則
    受僱於吳萬成，為負責在永成豐廠內礱碾米糧之工人等情，
    業據上訴人乙○○所自承，並經證人吳萬成於調查局詢問時
    證述明確（93年度偵字第9900號卷第8 、9 頁），並有「申
    安公司」之公司基本資料查詢結果、上開委託辦理公糧經收
    保管加工撥付業務合約影本各1 份在卷可稽（92年度他字第
    3682號卷第86、87頁、93年度偵字第9900號卷第184 至195
    頁）。證人即同案被告吳萬成並於調查局詢問時證稱：「申
    安公司」本身並未從事私人稻穀加工碾製及買賣，僅單純接
    受委託從事公糧之經收、保管、加工、撥付業務；「永成豐
    廠」除接受同上之公糧委託業務外，另從事私人稻穀加工及
    買賣。關於「永成豐廠」、「申安公司」辦理公糧業務略為
    ：由高雄縣大寮、美濃農會於每年2 期稻穀收割前，將符合
    政府計畫收購（每公斤21元）及輔導收購（每公斤18元）資
    格之農民清冊交給「永成豐廠」、「申安公司」，由農民依
    清冊所載稻穀數量交給「永成豐廠」、「申安公司」，經檢
    測符合農委會所定標準，均屬優質米，始儲存為公糧，並造
    冊送「農糧署高雄辦事處」，經該處派員驗收合格後即將收
    購款項匯入農會信用部轉帳給個別農民，完成收購。至於公
    糧加工使用則先由「農糧署高雄辦事處」發「礱碾通知單」
    ，載明數量及用途。我們收到單子後，即自公糧儲存桶內取
    出稻穀碾製公糧，加工完成後，經「農糧署高雄辦事處」派
    員檢驗合格後，由該處開立「糧食出倉單」，交由指定之運
    輸行運交需糧單位。「永成豐廠」及「申安公司」各係獨立
    之公糧倉庫，各自保管加工所分配之公糧，不可私自移倉加
    工等語（93年度偵字第9900號卷第9 頁正、反面）。
(二)證人即共同被告丙○○於93年5 月13日調查局詢問時證稱：
    我自87年7 月1 日起在「永成豐廠」內擔任碾米之作業員，
    「永成豐廠」收購稻穀加工業務分為公糧及私糧，公糧係依
    農糧署核准之政府收購名冊，由農民送至「永成豐廠」儲存
    在公糧儲存桶內，私糧則係吳萬成自行向農民收購稻穀或進
    口糙米。公糧部分需依「農糧署高雄辦事處」之「礱碾通知
    單」指示之數量及時間碾製完成，以該處發給特定之50公斤
    米袋包裝，由該處派員驗收蓋章。在我任職期間，吳萬成曾
    陸續親自或以電話指示我在包裝時混合公糧及品質較差之私
    糧及屑米，其中給高雄監獄之法務糧以5 ％之比例摻雜劣米
    ，其他法務糧則摻雜2.5 ％之劣米，法務糧為糙米，由監獄
    或看守所自行加工為白米。軍糧中公糧白米，摻雜2.5 ％私
    糧劣米；外島（糙）米亦摻雜2.5 ％私糧劣米。至於學校單
    位因要求較為嚴格，僅摻雜2 ％私糧劣米等語（93年度偵字
    第9900號卷第76頁正、反面）。丙○○於93年5 月17日調查
    局詢問時另證稱：「農糧署高雄辦事處」指定由「申安公司
    」礱碾之公糧，有一半以上是載運至「永成豐廠」礱碾加工
    完成後，再運回「申安公司」接受「農糧署高雄辦事處」人
    員檢驗。我在公糧內摻雜固定比例之私糧劣米之操作方法，
    是礱碾包裝公糧時，同時進行的。因「永成豐廠」公糧儲存
    桶可以連接私糧劣米桶，當公糧儲米桶流入包裝桶之同時，
    我會打開私糧劣米桶之控制閥，依前特定比例摻雜私糧劣米
    ，並控制公糧、私糧儲米桶之流量，使兩者均勻混合在包裝
    桶內，事後，包裝桶米流入公糧輸送帶時，我會以手撥弄檢
    視兩者比例是否適合。摻入公糧內之私糧屑米及劣米之來源
    ，都是「永成豐廠」在加工私糧時所產生，平時先以太空包
    包裝儲存在廠內，等到要包裝公糧時，再以機械將太空包內
    儲存之私糧劣米及屑米吊至儲存桶，由我依照摻雜比例倒入
    桶內，再依前述方式與公糧均勻混合流入包裝桶。吳萬成是
    從91年間，我開始操作公糧加工業務時起，陸續指示我以前
    述方法在公糧內摻雜私糧劣米及屑米迄今，吳萬成僅有交代
    我一人負責執行，沒有其他員工知情或協助，都由我單獨負
    責操作處理，而每次都有通過「農糧署高雄辦事處」人員之
    檢測稽查等語（見法務部調查局高雄市調查處調查卷一第40
    9 至410 頁）。丙○○於93年6 月8 日檢察官偵訊時具結後
    證稱：我是到「申安公司」應徵，但是在「永成豐廠」內工
    作。吳萬成自91年間起開始指示我在礱碾包裝公糧時摻雜私
    糧劣米及屑米。公糧糙米中加入屑米，所謂「屑米」是「永
    成豐廠」自行向農民購買之稻穀中，篩選較好之稻穀後，所
    剩下顆粒較小的淘汰米或米屑，俗稱「死米仔」，通常做為
    飼料或釀造米酒所用。至於公糧白米中則加入私糧碎米，所
    謂「碎米」是「永成豐廠」加工私糧時時經篩選而產生之較
    碎的米，通常人家買去加工用，還是可以吃，碎米及屑米都
    是品質比較不好的米。屑米及碎米的價值只有原有公糧的一
    半。而每100 公斤的公糧，經摻雜私糧劣米及屑米後，可挪
    用約5 公斤的公糧，吳萬成就拿到市面上去賣。因為是在每
    次加工後，依摻雜私糧劣米及屑米之比例把公糧拿出來挪用
    ，所以每次公糧盤磅時，數量不會差很多等語（93年度偵字
    第15539 號卷第154 至156 頁）。丙○○於原審審理中仍證
    稱：確有依吳萬成指示上開比例，於礱碾包裝公糧時加入劣
    米及屑米，惟改稱不知所加入之劣米及屑米之來源係公糧或
    私糧云云，然證人丙○○係自87年間起即受僱於吳萬成，在
    「永成豐廠」內負責碾米工作，並自91年間「永成豐廠」接
    受公糧加工碾製業務時起，即由其單獨負責公糧之碾製加工
    包裝等工作，別無其他人員參與或協助，既由其單獨負責操
    作，本無不知所加入之劣米及屑米之來源之理，且其若不知
    所摻雜之劣米及屑米來源，豈能於調查局詢問時及檢察官偵
    訊中言之鑿鑿，並對於各該劣米及屑米之內容及來源詳加說
    明，參以同案被告吳萬成自承其待員工丙○○甚佳，並無過
    節，證人丙○○亦稱與吳萬成、乙○○父子並無仇係，應無
    攀誣構陷，復自承己罪之理，況證人丙○○於檢察官偵訊時
    業已離職，更對檢察官表示「開庭時請不要讓我跟吳萬成父
    子同庭」等語（93年度偵字第15539 號卷第156 頁），顯見
    當時已受有上訴人乙○○及同案被告吳萬成施加壓力，致於
    原審審理時改口迴護上訴人乙○○（審理中同案被告吳萬成
    已死亡）甚明，自應以丙○○於調查局詢問及檢察官偵訊時
    之證述，未與上訴人乙○○、同案被告吳萬成父子同庭陳述
    ，並無考量利害關係，未受不當影響，又與後述通訊監察譯
    文及封倉測量結果相符，而屬可採。又本院審理時證人丙○○仍陳稱：「（問：你有無將碾製公糧後以碎米及屑米摻入
    公糧？）答：有的」「（問：被告有無指示要你將碾製公糧
    時將碎米及屑米摻入公糧內嗎？）答：有的」等語（見97年
    1 月7 日本院審判筆錄），足認上訴人乙○○及其父即同案
    被告吳萬成確有於證人丙○○礱碾包裝公糧時，指示依前開
    比例摻雜私糧劣米及屑米，藉此套換品質較優之公糧變賣獲
    利，且上訴人乙○○亦有將應由「申安公司」礱碾加工之公
    糧，移至「永成豐廠」依上開摻雜私糧劣米及屑米方式加工
    礱碾，藉此套換公糧無疑。
(三)又「永成豐廠」之電話號碼為「00－0000000 」號、上訴人
    乙○○使用門號「0000000000」號行動電話、同案被告吳萬
    成則使用門號「0000000000」號行動電話等情，業據上訴人
    乙○○、同案被告吳萬成所自承（93年度偵字第9900號卷第
    10 頁） 。而觀諸調查局高雄市調查處對於上開電話號碼實
    施通訊監察而製作之通訊監察譯文（下稱監聽譯文），其中
    明確提及關於以私有劣米套換公糧變賣之內容略有：
  1.92年9 月15日上午9 時13分某不詳男子打入永成豐廠「00－
    0000000 」號電話，由同案被告吳萬成接聽：
    ……
    某  男：「（你的米）有漂亮嗎？」
    吳萬成：「啊！一定（漂亮）啦！」……
            「我這裡沒有壞米啦！」、「壞米難道我不會交糧
              食局，那麼憨直嗎？」
    （法務部調查局高雄市處調查卷二〈監聽譯文卷〉第33頁）
  2.92年9 月19日上午9 時同案被告吳萬成之姻親李素鐶（東港
    五姨）打入永成豐廠「00－0000000 」號電話，由同案被告
    吳萬成接聽：
    李素鐶：「喂，我東港五姨啦！」
    吳萬成：「五姨仔！」
    李素鐶：「你幫我送一些蓬萊（米）。」
    ……
    吳萬成：「我們這邊（的米）很漂亮，好稻穀我們拿出來用
              ，壞稻穀拿下去當公糧。」……
    （同上卷第36頁反面、第37頁）
  3.92年9 月19日上午9 時18分某不詳男子打入永成豐廠「00－
    0000000 」號電話，由同案被告吳萬成接聽：
    ……
    某  男：「你那天載過來的米，才幾天而已米都已有霉味，
              還黑黑的。」……
    吳萬成：「那些先放著，下趟若有叫（米），我再去載回來
              ，拿去給學生吃，摻在軍糧中。」……
    （同上卷第37頁反面、第38頁）
  4.92年9 月21日上午10時20分同案被告吳萬成以永成豐廠「00
    －0000000 」號電話打入上訴人乙○○使用之「0000000000
    」號行動電話：
    ……
    吳萬成：「如果你姊姊『ｋａｎｅ』（日語：『金』。即金
              錢之意）有進來，杉林（鄉）農會那些稻穀要收
              （購）進來。」
    乙○○：「昨天糙米已碾好啊？」
    吳萬成：「我在想，你姊姊『ｋａｎｅ』若有進來，要買一
              些舊的（稻穀），『change』（日語外來語，即
              交換之意）新的來做『市面』，舊的做公糧。那
              些舊的還很漂亮啦。」……
    （同上卷第38頁反面、第39頁）
    以上監聽譯文，業據上訴人乙○○、同案被告吳萬成及證人
    李素鐶自承確係渠等對話之內容無誤，足認同案被告吳萬成
    確有以私糧劣米混入公糧礱碾，另將品質較優之公糧私自變
    賣等情甚明。同案被告吳萬成雖於調查局詢問時一度否認上
    情，辯稱僅係電話中說說而已，實際上並無此事云云，然衡
    諸常情，同案被告吳萬成對於一般買米之客戶，以上開言語
    誇示所賣米糧之品質，而無畏人言且不懼同行檢舉，已非無
    可疑，竟對於熟識之姻親仍為相同之誇示，即不合常情，況
    於電話中交代其子即上訴人乙○○辦事時，仍為相同表示，
    豈有任何欺騙其子乙○○之必要，顯見其確有以私糧劣米混
    入公糧礱碾，另將品質較優之公糧私自變賣之犯行，且上訴
    人乙○○對此顯屬明知，且亦有參與甚明。況再參諸下列之
    監聽譯文內容：
  5.92年9 月12日上午9 時40分「農糧署高雄辦事處」儲運科科
    長洪顯揚以打入永成豐廠「00－0000000 」號電話，由同案
    被告吳萬成接聽：
    ……
    洪顯揚：「監獄那邊（法務糧）還沒通知要驗收，你就叫阿
    嶢（指乙○○）去問看看（何時驗收）」。
    吳萬成：「嗯。」
    洪顯揚：「監獄（法務糧）我看就從申安那邊出就好。」
    乙○○：「監獄那邊（法務糧）我看還是從這邊（永成豐廠
              ）出啦，也是從這邊出啦。」
    洪顯揚：「我是說從申安那邊比較近。」
    吳萬成：「喔，要這樣喔。」
    洪顯揚：「沒差啦。」
    吳萬成：「那我那些（軍糧）也要運到這邊碾？」
    洪顯揚：「沒差啦，反正運費他們出的，沒差啦。」
    吳萬成：「喔。」
    洪顯揚：「運費他們出的沒差啦，如果運費是我們自己出的
              才要考量那些問題。」
    吳萬成：「喔。」
    洪顯揚：「運費是他們出的沒關係。」
    吳萬成：「沒啦。我還要先運到那邊（申安）去擺，再運回
    來。」
    （93年度偵字第9900號卷第21、22頁）
  6.92年9 月24日中午12時6 分上訴人乙○○以其使用之「
    0000000000」號行動電話打入永成豐廠「00－0000000 」號
    電話，由同案被告吳萬成接聽：
    乙○○：「爸，軍糧可以計畫下去加工了。」
    吳萬成：「何時要交？」
    乙○○：「下禮拜一就要交了。」
    吳萬成：「我來發落（處理）。」
    乙○○：「但是你當中有200 包數額，那個你聽懂了嗎？」
    吳萬成：「我知道。」
    乙○○：「有個200包的數額就對了。」
    吳萬成：「好。」
    乙○○：「文山那邊（按即「申安公司」員工施文山）我有
              交代，這邊（申安）載去（永成豐），你交米回
              來時，那些碾的糙米有的沒的盡量清理下來，可
              以運進去交（軍糧）。我這邊『九一二』的（按
              即91年第2 期收割稻榖）也可以碾軍糧，改天再
              碾新的給他們就好了。學生吃好一點，阿兵哥沒
              差」。
    吳萬成：「應該這樣可以。」
    乙○○：「兵仔米（軍糧）用『學午糧』給它碾回來，因為
              這裡也都領沒了。」
    吳萬成：「好，我知道。」
    乙○○：「這樣碾回來，有白米放在那邊（申安），才說得
              過去。」
    （同上號卷第52、53頁）
  7.92年9 月24日下午1 時17分同案被告吳萬成以永成豐廠「00
    －0000000 」號打入上訴人乙○○使用之「0000000000」號
    行動電話：
    吳萬成：「阿嶢，你現在大寮（申安公司）運來的稻穀，都
              是碾交軍糧的嗎？」
    乙○○：「對。」
    ……
    （同上卷第55頁）
    依上開譯文所示，益徵上訴人乙○○、同案被告吳萬成確有
    將「申安公司」所應礱碾之公糧運至「永成豐廠」碾製，且
    乙○○對於公糧中摻雜私糧劣米等情明知且有所參與無疑。
    上訴人乙○○雖另辯稱其於92年間已另經營貿易生意，經常
    出國在外，未再參與「永成豐廠」或「申安公司」之經營云
    云，惟依辯護人提出上訴人乙○○之入出國日期證明書所示
    （見原審卷第211 頁），上訴人乙○○於92年間僅於2 月19
    日出境並旋於2 月22日入境、於3 月1 日出境旋於3 月4 日
    入境、6 月11日出境旋於6 月14日入境、8 月5 日出境旋於
    8 月10日入境、9 月21日出境旋於9 月23日入境，共計出境
    5 次，每次停留大多僅2 、3 日，最長不過5 日，以其次數
    之寡、停留日數之短暫，縱係出國經商，然多數時間仍在國
    內，自難僅以多次出境，即認其已無參與「永成豐廠」及「
    申安公司」之經營，尚不足據為對其有利之認定。
(四)乙○○、吳萬成父子以上開方式，套換並侵占公糧後，將所
    侵占之公糧對外出售得利，已如前述，嗣因臺灣高雄地方法
    院檢察署檢察官接獲檢舉，先後於92年10月1 日及同年10月
    20日，2 度指揮「法務部調查局高雄市調查處」調查員會同
   「農糧署高雄辦事處」人員，前往「永成豐廠」及「申安公
    司」測量稽查，製有「行政院農委會南區糧食管理處高雄辦
    事處稽查公糧委託倉庫倉存糧食數量報告表」3 份及現場照
    片共29幀在卷可稽（92年10月1 日稽查「永成豐廠」、「申
    安公司」；92年10月20日再度稽查「永成豐廠」。下均稱「
    農糧署稽查糧食數量表」，見92年度他字第3682號卷第48頁
    、第49至61頁、第69至81頁）。其中92年10月1 日測量時，
    「申安公司」之公糧並無短少；測量「永成豐廠」倉存公糧
    時，有同案被告吳萬成、丙○○、農糧署高雄市辦事處人員
    丁○○、甲○○在場，「永成豐廠」實際應存數量本應為88
    9,747 公斤（92年9 月20日旬報表應存數量1,046,044 公斤
    －同年9 月21日撥出數量156,747 公斤），經法務部調查局
    高雄市調查處調查員鍾治中與證人丙○○共同進入公糧儲存
    桶內，以皮尺測量公糧儲存桶內公糧體積之長、寬、高，結
    果為：4 號散裝公糧儲存桶體積為110.9 立方公尺、8 號散
    裝公糧儲存桶體積為218.4 立方公尺、12號散裝公糧儲存桶
    體積為70.9立方公尺、16號散裝公糧儲存桶體積為220.9 立
    方公尺、20號散裝公糧儲存桶體積為208.4 立方公尺、28號
    散裝公糧儲存桶體積為135.9 立方公尺、15號散裝公糧儲存
    桶體積為120.9 立方公尺、11號散裝公糧儲存桶體積為135.
    9 立方公尺，總計體積為1222.2立方公尺。經依農委會所訂
    「散裝稻穀單位體積重量標準」，以每立方公尺重量為599
    公斤之標準換算後，總計公糧重量為732,098 公斤，短少公
    糧計157,649 公斤，並由在場包括吳萬成、丙○○及農糧署
    高雄辦事處人員人員共同簽名確認，有上開農糧署稽查糧食
    數量表1 份在卷為憑（92年度他字第3682號卷第49、50頁）
    。共同被告吳萬成及測量完畢後始趕到現場之上訴人乙○○
    則爭執尚有公糧用餘料儲存於24號儲藏桶內未經稽查人員測
    量計算，並簽立說明書1 紙附卷可稽。然證人丙○○於調查
    局詢問時，針對上開情形，另證稱：「永成豐廠」內紀錄板
    （黑板）所載公糧儲存桶編號是我用來輔助記憶儲存公糧之
    位置，92年第1 期公糧稻穀，是存放在編號4 、8 、11、12
    、15、16、20、28號等8 個冷藏儲存桶內。92年10月1 日下
    午，調查局會同農糧署高雄辦事處人員至「永成豐廠」稽查
    公糧時，吳萬成有以電話指示我帶領稽查人員前往24號私糧
    儲存桶內測量，將該桶私糧充作公糧稻穀等語（93年度偵字
    第9900號卷第78頁）。核與調查局高雄市調查處對於永成豐
    廠「00－0000000 」號電話實施通訊監察之監聽譯文相符（
    92年10月1 日吳萬成以永成豐廠「00－0000000 」號電話打
    入共同被告丙○○所使用之「0000000000」號），其內容略
    以：吳萬成：「阿財！」
    丙○○：「是。」
    吳萬成：「那一桶你有沒有帶他們去量？」
    丙○○：「哪一桶？」
    吳萬成：「另外那一桶『九二一仔』（92年第1期稻穀）啊
              。不然這樣是不夠的呢！」
    丙○○：「喔！喔！」
    吳萬成：「你再帶他去看，現在他要看『九二二』的呀！」
    丙○○：「喔，『九二二』嗎？」
    吳萬成：「是。還有那一桶也要讓他量下去。」
    丙○○：「你說幾號（桶）？」
    吳萬成：「看你放在幾號桶，我怎麼知道，你打出去若剩下
              的你都打過去的那一桶呀！」
    丙○○：「哪一桶？打過去的哪一桶？」
    吳萬成：「那一桶，車下來的那一桶呀！」
    丙○○：「喔，是24號的嗎？」
    吳萬成：「是。還有那一桶也要讓他們量呀！」
    丙○○：「嗯。」
    吳萬成：「那一桶不是有將近100噸？」
    丙○○：「剛車下去的。」
    吳萬成：「對！對！」
    丙○○：「那一桶差不多五、六十（噸）啦！」
    吳萬成：「那個要給他量啦！」
    （法務部調查局高雄市處調查卷二第43頁反面、第44頁）
    丙○○既係實際操作碾製公糧之人，對於公糧實際儲存於何
    等號碼之儲存桶內，本即知之最詳，其既未指出公糧用餘料
    儲存於24號桶內，足見該24號儲存桶內所儲存者並非公糧，
    純係同案被告吳萬成明知公糧短少，為圖掩飾，指示證人丙○○佯稱該24號儲存桶內亦屬公糧用餘料，以供稽查人員測
    量無疑。況證人甲○○於調查局詢問時證稱：當時因乙○○
    爭執24號儲存桶內所儲存亦係公糧用餘料，並就該24號桶進
    行測量結果，僅有27,497公斤，與短少公糧計157,649 公斤
    相較，顯屬微乎其微，縱全數加入計算，仍然短少公糧13萬
    餘公斤。且於測糧完畢經當場封倉後，再經檢察官於92年10
    月20日指揮同組調查局調查員會同「農糧署高雄辦事處」相
    同人員前往「永成豐廠」複測稽查，仍由調查員鍾治中與證
    人丙○○進入公糧儲存桶內，以皮尺測量公糧儲存桶內公糧
    體積之長、寬、高，結果為：4 號散裝公糧儲存桶體積為11
    0.9 立方公尺、8 號散裝公糧儲存桶體積為210.9 立方公尺
    、12號散裝公糧儲存桶體積為74.65 立方公尺、16號散裝公
    糧儲存桶體積為207.15立方公尺、20號散裝公糧儲存桶體積
    為210. 9立方公尺、28號散裝公糧儲存桶體積為140.9 立方
    公尺、15號散裝公糧儲存桶體積為208.4 立方公尺、11號散
    裝公糧儲存桶體積為148.4 立方公尺，雖各桶體積互有消長
    ，總計體積增為1,312 立方公尺，惟經依每立方公尺559 公
    斤換算後，公糧總重量為786,007 公斤，仍短少公糧103,73
    9 公斤，並由在場之共同被告吳萬成、丙○○及農糧署高雄
    辦事處人員共同簽名確認，另有農糧署稽查糧食數量表1 份
    在卷可憑（92年度他字第3682號卷第70、71頁）。上開2 次
    測量結果雖有誤差，惟公糧短少情形均在10萬公斤以上，參
    以同案被告吳萬成於92年10月1 日稽查時，更以電話指示證
    人丙○○以私糧儲存桶佯充公糧以供稽查，益見情虛，足認
    確因上訴人乙○○、丙○○及同案被告吳萬成於碾製公糧時
    ，摻雜私有劣米及屑米，套換品質較優之公糧，致公糧短少
    甚明。
(五)又農糧署因知悉所委託之公糧倉庫發生公糧短少情形，特派
    高雄辦事處以外之臺南、嘉義等辦事處人員於92年11月5 日
    至12日止，前往「永成豐廠」分批實際盤磅所儲存之公糧重
    量，盤磅結果為：4 號散裝公糧儲存桶內公糧重量為93,200
    公斤、8 號散裝公糧儲存桶內公糧重量為132,570 公斤、12
    號散裝公糧儲存桶內公糧重量為56,760公斤、16號散裝公糧
    儲存桶內公糧重量為134,270 公斤、20號散裝公糧儲存桶內
    公糧重量為141,440 公斤、28號散裝公糧儲存桶內公糧重量
    為97600 公斤、15號散裝公糧儲存桶內公糧重量為140,540
    公斤、11號散裝公糧儲存桶內公糧重量為105,270 公斤，總
    計公糧重量為901, 650公斤，反較應存數量即889,747 公斤
    ，多出11,903公斤，有前「行政院農業委員會南區糧食管理
    處」92年11月19日92農南糧高儲字第923803720 號函附「永
    成豐碾米廠庫存92年1 期公糧稻穀數量檢方測計及盤磅情形
    統計表」1 份在卷可參（92年度他字第3682號卷第82、83頁
    ）。然此係同案被告吳萬成指示丙○○於盤磅公糧時加入私
    糧充數，農糧署人員到場盤磅時，先將儲藏區之冷藏桶下方
    出口之封條啟封，然因不諳廠內機械操作，乃請丙○○操作
    機械，先將儲存在冷藏桶內之公糧自下方出口漏入設於儲藏
    區之升斗機內，升起後經輸送帶進入設於碾米區之3 號桶內
    ，再經設於碾米區之升斗機升起進入5 號桶內，漏入散裝車
    ，載至盤磅區盤磅。因設於碾米區之1 至5 號桶係互通，證
    人丙○○即藉機躲在碾米區後方（即如原審卷第二卷第455
    頁上方原審現場勘驗所攝照片所示），有礱碾機柱子遮住處
    操作開關，將置於1 號桶內之私糧15,000公斤，利用碾米區
    1 至5 號桶內部互通管線，注入3 號桶內，與3 號桶內原有
    公糧同時進入升斗機升起進入5 號桶內，充作由儲存區送至
    3 號桶內之公糧，一併漏入散裝車，載至盤磅區盤磅，因稽
    查人員均在地磅區前盤磅、紀錄，且現場煙塵四起，致未發
    覺等情，業據證人即共同被告丙○○迭於調查局詢問、檢察
    官偵訊及原審審理中證述綦詳（調查局高雄市調查處調查卷
    二第412 頁、93年度偵字第15539 號卷第156 頁、原審卷第
    二卷第591 至597 頁），並有證人丙○○當庭繪製之示意圖
    1 份在卷足憑（見原審卷第二卷第608 頁）。足見同案被告
    吳萬成因明知「永成豐廠」內儲存之公糧確有短少，且經前
    次測量後，業已在儲存桶上下進出口及流量控制閥上均貼上
    封條，農糧署高雄辦事處亦派員輪流在廠內看守，無從加入
    私糧充數，乃利用盤磅時稽查人員不諳廠內機械操作及管線
    構造，指示證人丙○○藉機將私糧稻穀15,000公斤混入公糧
    內接受盤磅，惟因估計錯誤加入過多私糧，致盤磅結果公糧
    反多出11 ,903 公斤，扣除所加入之15,000公斤私糧後，實
    際短少公糧3,097 公斤甚明。
(六)又同案被告吳萬成指示證人丙○○在「永成豐廠」內礱輾包
    裝公糧時（含上訴人乙○○自「申安公司」運至「永成豐廠
    」碾製之「軍米」、「法務糧」、「外島（糙）米」、「外
    島（白）米」及「高雄市楠梓國民小學」之「學午糧」），
    在「軍米」、「外島（糙）米」內摻雜2.5 ％、在「外島（
    白）米」、「學午糧」內摻雜2 ％、在「臺灣高雄監獄」之
    「法務糧」內摻雜5 ％、其餘法務糧內摻雜2.5 ％私有劣米
    及屑米，以套換品質較優之公糧，已如前述。此部分侵占之
    公糧數量，經法務部調查局調查員李宗潔依扣案之農糧署高
    雄辦事處「糧食出倉單」、「糧食交接單」、「申購書」所
    載之稻穀出倉數量，各乘以礱碾時摻雜私糧之比例，統計所
    套換之公糧數糧，並依各該出倉單上之單價及高雄縣各該年
    度月份糧價單價，換算所套換公糧之價額，製有如附表1 至
    8 所示之統計表可參。其中附表1 係依調查局高雄市調查處
    調查卷一第92至120 頁、附表2 係依同卷第122 至132 頁、
    附表3 係依同卷第134 至292 頁、附表4 係依同卷第339 至
    35 1頁、附表5 係依同卷第294 至310 頁、附表6 係依同卷
    第312 至327 頁、附表7 係依同卷第329 至335 頁、附表8
    係依同卷第352 至372 頁所附各該「糧食出倉單」、「糧食
    交接單」或「申購書」所載數據統計而成，業據證人李宗潔
    於原審審理中到庭證述明確（見原審卷第二卷第513 、514
    頁）。證人即農糧署高雄辦事處專員張鳴強亦於原審證稱：
    套換公糧數量確應以糧食出倉單為準，因摻雜私糧係摻在礱
    碾之糙米或白米中，單價部分以農糧署高雄辦事處之售價計
    算係屬對於被告最為有利之基準，因套換公糧後在市面上變
    賣，其價格將遠高於本處之售價等語（原審卷第523 頁），
    足認上開統計表之計算方式無誤，且屬對於上訴人乙○○最
    為有利之認定。經上開統計及換算後，上訴人乙○○、丙○○及同案被告吳萬成共同以上開摻雜私有劣米及屑米方式，
    侵占「永成豐廠」業務上持有之「軍米」、「法務糧」、「
    學午糧」及「外島米」之價額分別為新臺幣（下同）62萬1,
    225 元（詳如附表1 所示）、54萬6,005 元（詳如附表2所
    示）、11萬5,978 元（詳如附表3 所示）、26萬2,267 元（
    詳如附表4 所示）；共同侵占「申安公司」業務上持有之「
    軍米」、「法務糧」、「學午糧」及「外島米」之價額分別
    為54萬1,530 元（詳如附表5 所示）、66萬651 元（詳如附
    表6 所示）、9,738 元（詳如附表7 所示）、1 萬8, 480元
    （詳如附表8 所示），連同上開經盤磅「永成豐廠」時所短
    少之公糧稻穀3,097 公斤，經依政府轉導收購稻米每公斤18
    元計算，價額為5 萬5,746 元。總計上訴人共同侵占公糧白
    米4 萬3,058 公斤、糙米5 萬1,493 公斤、稻穀3,097 公斤
    ，總價為283 萬1,620 元。
  綜上所述，因以劣質之屑米及碎米交換套取公糧，而屑米及碎
  米的價值只有原有公糧的一半，每100 公斤的公糧，經摻雜私
  糧劣米及屑米後，可挪用約5 公斤的公糧，該碾米廠就拿到市
  面上去賣，此經證人丙○○陳明，足證該碾米廠確有侵占公糧
  ，又上訴人乙○○與其父吳萬成均共同指示參與其事，此有前
  述電話監聽譯文可稽，並經證人丙○○於本院審理時亦稱：有
  於碾製公糧時以碎米及屑米摻入公糧，乙○○有指示要將碾製
  公糧時將碎米及屑米摻入公糧內等語（見97年1 月7 日本院審
  判筆錄），亦足證上訴人乙○○確有參與侵占公糧之行為，事
  證明確，上訴人乙○○所辯無指示丙○○套換公糧云云，係卸
  責之詞，不足採信，其犯行已堪認定。
二、按修正前貪污治罪條例第4 條第1 項第1 款所指受公務機關
    委託承辦公務之人侵占公有財物之罪，其適用對象係依據法
    令從事公務之人員或受公務機關委託承辦公務之人，而所謂
    「受公務機關委託承辦公務之人」，以所委任者為該機關權
    力範圍內之公務，受任人因而享有公務上之職權及權力主體
    之身分，於其受任範圍內得行使行政主體之權力者為限，至
    若僅受公務機關私經濟行為之民事上委任，受委任者並非機
    關權力範圍內之公務，受任人亦不因此享有公法上之權力，
    自不能謂為受公務機關委託承辦公務之人，（最高法院87年
    臺上字第1901號判決意旨參照）。本件上訴人乙○○、同案
    被告吳萬成共同經營之「永成豐廠」及「申安公司」，與「
    農糧署高雄辦事處」所簽訂之合約為「委託辦理公糧經收保
    管加工撥付合約」，其委託上訴人乙○○、同案被告吳萬成
    所經營之「永成豐廠」及「申安公司」辦理之事項公糧之經
    收、保管、加工及撥付業務，並不涉及任何「農糧署高雄辦
    事處」作為行政主體所具有之行政上之權力，應僅係就私經
    濟之行為為單純民事上之委任，本件尚難認上訴人係受公務
    機關係委託承辦公務之人，自無貪污治罪條例之適用。而修
    正後之貪污治罪條例第2 條更規定：「公務員犯本條例之罪
    者，依本條例處斷」，而依95年7 月1 日修正後之刑法第10
    條所稱公務員者，係指下列人員：「一、依法令服務於國家
    、地方自治團體所屬機關而具有法定職務權限，以及其他依
    法令從事於公共事務，而具有法定職務權限者。二、受國家
    、地方自治團體所屬機關依法委託，從事與委託機關權限有
    關之公共事務者」，已將公務員之定義予以限縮，更無貪污
    治罪條例規定之適用。次按刑法第336 條第1 項所謂侵占公
    益上所持有之物，必須其物因公益上原因而持有從而侵占之
    ，始得構成。如僅受糧食事務所委託保管穀物，純係基於業
    務上之原因，並非因辦理公益而持有，自難依侵占公益上持
    有物之規定論科（最高法院46年臺上字第1164號判例意旨參
    照）。又上訴人乙○○、同案被告吳萬成依上開合約所經收
    、保管加工、撥付之公糧，雖屬種類之物，且依該合約僅須
    調製合乎比例之白米、糙米即可，然依該合約必須限定糧倉
    保存，須經「農糧署高雄辦事處」同意始可移倉等規定，無
    非為防範私自套換，應認上開公糧已屬特定物，如於持有中
    以易持有為所有之意思將之套換私糧，即屬侵占該公糧甚明
    。本件上訴人乙○○與其父即同案被告吳萬成共同於碾製公
    糧過程中，摻雜一定比例之私有劣米、屑米，套換品質較優
    之公糧予以變賣，縱調製包裝之公糧仍合於合約所定品質，
    無非降低公糧原有品質，使其符合最低標準，而侵占原品質
    較優之公糧，核其所為，係犯刑法第336 條第2 項之業務侵
    占罪，公訴意旨認上訴人乙○○、同案被告吳萬成係屬受公
    務機關委託承辦公務之人，所為認係犯貪污治罪條例第4條
    第1 項第1 款之受公務機關委託承辦公務之人侵占公有財物
    之罪，即有未洽，而應僅論以刑法第336 條第2 項之業務侵
    占罪，因起訴之社會基本事實同一，應變更法條予以審理。
    上訴人乙○○與同案被告吳萬成共同經營「永成豐廠」及「
    申安公司」，並將「申安公司」經分配碾製之公糧私自移至
    「永成豐廠」，由同案被告吳萬成指示共同被告丙○○以摻
    雜私有劣米、屑米套換公糧，已參與構成要件行為，上訴人
    乙○○與同案被告吳萬成及丙○○間，有犯意聯絡及行為分
    擔，應論以共同正犯。上訴人乙○○前後多次業務侵占犯行
    ，時間緊接，觸犯構成要件相同之罪名，顯係基於概括犯意
    聯絡反覆為之，應依修正前刑法第56條連續犯之規定論以一
    罪。又按「行為後法律有變更者，適用行為時之法律；但行
    為後之法律有利於行為人者，適用最有利於行為人之法律」
    ，刑法第2 條第1 項定有明文。又有關新舊法之比較，應就
    罪刑有關之共犯、未遂犯、想像競合犯、牽連犯、連續犯、
    結合犯以及累犯加重、自首減輕暨其他法定加減原因（如身
    分加減）與加減例等一切情形，綜其全部罪刑之結果而為比
    較；犯罪在新法施行前，新法施行後，緩刑之宣告，應適用
    新法第74條之規定（最高法院95年第8 次刑事庭會議決議意
    旨參照）。查上訴人乙○○行為後，刑法第56條有關連續犯
    之規定已廢除，上訴人乙○○共同多次業務侵占犯行，如依
    修正後之規定，應予分論併罰，自以修正前依連續犯之例論
    以一罪，較屬有利，應適用有利於上訴人乙○○之修正前刑
    法第56 條 之規定論以連續犯，附此敘明。
三、原審變更起訴法條，並適用刑法第2 條第1 項、第28條、第
    336 條第2 項、修正前刑法第56條之規定，並審酌上訴人乙○○與同案被告吳萬成不思誠實履行契約，反共同於碾製過
    程中，摻入私有劣米、屑米，以套換品質較優之公糧予以變
    賣，使需求單位僅能獲取符合較低標準之食米，將各該國軍
    官兵、受刑人、學生及所屬公務員視如芻狗，另自行將所侵
    占之公糧變賣以獲取暴利，惡性實屬重大，所侵占之公糧數
    量高達白米4 萬餘公斤、糙米5 萬餘公斤、稻穀3 千餘公斤
    之多，獲取不法利益更有283 萬餘元之鉅，情節甚屬嚴重，
    ，本件犯罪行為主要由同案被告吳萬成策劃執行，乙○○乃
    吳萬成之子，並為「永成豐廠」之登記負責人，配合將「申
    安公司」分配之公糧移至「永成豐廠」碾製，其自始否認犯
    行，並全部卸責於其亡父吳萬成，犯罪後態度不佳，及其犯
    罪動機、手段、犯罪所得等一切具體情狀，量處有期徒刑3
    年。經核原判決認事用法並無不合，量刑亦屬適當，上訴人
    乙○○上訴否認犯罪，為無理由，應予駁回。
據上論斷，應依刑事訴訟法第368條，判決如主文。
本案經檢察官許月雲到庭執行職務。
中    華    民    國    97    年    2     月    4     日
                      刑事第六庭  審判長法  官  王憲義
                                        法  官  邱永貴
                                        法  官  張盛喜
以上正本證明與原本無異。
被告不得上訴。
檢察官如不服本判決應於收受本判決後10日內向本院提出上訴書
狀，其未敘述上訴理由者，並得於提起上訴後10日內向本院補提
理由書狀（均須按他造當事人之人數附繕本）「切勿逕送上級法
院」。
中    華    民    國    97    年    2     月    4     日
                                        書記官  黃一秋
附錄本判決論罪科刑法條：
中華民國刑法第336 條第2 項
對於業務上所持有之物，犯前條第1 項之罪者，處6 月以上5 年
以下有期徒刑，得併科3 千元以下罰金。


司法院資訊處製作；財團法人民間司法改革基金會備份。
